臺灣彰化地方法院彰化簡易庭小額民事判決
110年度彰小字第700號
原      告  邱致維  
被      告  陳正斌  
上列當事人間請求損害賠償事件，本院於民國110年12月16日言
詞辯論終結，判決如下：
    主    文
被告應給付原告新臺幣（下同）26,000元，及自民國110年9月20
日起至清償日止，按週年利率5％計算之利息。
原告其餘之訴駁回。
訴訟費用1,000元，其中260元由被告負擔，其餘由原告負擔。
本判決原告勝訴部分得假執行；但被告如以26,000元為原告供擔
保，得免為假執行。
    理由要領
一、原告主張：被告於民國108年10月15日上午10時50分許，在
    彰化縣○○市○○街00號之85度C咖啡店，徒手毆打原告之頭部
    ，致原告受有頭部外傷之傷害。爰依民法侵權行為之規定提
    起本件訴訟等語，並聲明：㈠被告應給付原告新臺幣（下同
    ）100,000元（醫療費用及診斷書費1,000元、精神慰撫金99
    ,000元）；㈡願供擔保請准宣告假執行。
二、被告則聲明：原告之訴駁回。
三、得心證之理由：
（一）原告主張上開事實，業據其提出彰化基督教醫療財團法人
      彰化基督教醫院診斷書、門診收據、刑事案件判決書影本
      等為證，並經本院調取本院109年度訴字第747號刑事案件
      卷宗核閱屬實，且為被告所不爭執，堪認原告之主張為真
      實。
（二）按因故意或過失，不法侵害他人之權利者，負損害賠償責
      任；不法侵害他人之身體或健康者，對於被害人因此增加
      生活上之需要時，應負損害賠償責任；不法侵害他人之身
      體、健康者，被害人雖非財產上之損害，亦得請求賠償相
      當之金額，民法第184條第1項前段、第193條第1項、第19
      5條第1項前段分別定有明文。被告既有前揭傷害原告之行
      為，自屬侵害原告之身體、健康權，則原告依上開規定，
      訴請被告賠償其所受損害，自屬有據。茲就原告請求其所
      受損害金額有無理由，判斷如下︰
　　　⒈醫療費用及診斷書費部分︰
　　　　原告主張其因本件事故受傷就醫，支出醫療費用及診斷
        書費1,000元等語，業據其提出與所述相符之診斷書、
        門診收據為證（院卷第17、23頁），且為被告所不爭執
        ，是原告此部分請求為有理由，應予准許。
　　　⒉精神慰撫金部分：
　　　　按非財產之損害賠償係以人格權遭遇侵害，使精神上受
        有痛苦為必要，其核給之標準固與財產上損害之計算不
        同，然非不可斟酌雙方身份資力與加害程度，及其他各
        種情形核定相當之數額（最高法院51年台上字第223號
        判例意旨參照）。查原告陳稱係國中畢業、未婚、需照
        顧母親之起居、從事土木工作、月收入約1至2萬元左右
        ，而被告自陳高職肄業、已婚、有1名未成年子女、已
        失業1年多、現無收入（院卷第70頁），本院復依職權
        調取兩造稅務電子閘門財產所得調件明細表（院卷第33
        至40頁）予以參酌，茲審酌兩造之學歷、經濟狀況、上
        開刑事案件發生之原因、原告身體健康所受損害及精神
        上所受危害程度等一切情況，認原告請求被告賠償精神
        慰撫金25,000元屬適當，逾此金額之請求，難認允當。
　　　⒊從而，以上合計應准許之金額為26,000元（醫療費用及
        診斷書費1,000元、精神慰撫金25,000元）。　
（三）另按給付無確定期限者，依民法第229條第2項之規定，債
      務人於債權人得請求給付時，經其催告而未為給付，自受
      催告時起，負遲延責任；其經債權人起訴而送達訴狀者，
      與催告有同一效力。而遲延之債務，以支付金錢為標的者
      ，債權人得請求依法定利率計算之遲延利息；應付利息之
      債務，其利率未經約定，亦無法律可據者，週年利率為百
      分之5，民法第233條第1項、第203條分別有明文。本件原
      告對被告之債權，核屬無確定期限之給付，然既經原告起
      訴而送達訴狀，被告迄未給付，當應負遲延責任，故原告
      請求被告應連帶給付自收受起訴狀繕本送達之翌日（即11
      0年9月20日）起至清償日止，按週年利率5％計算之利息，
      核無不合，併予准許。　　　　　　　　　
四、綜上所述，原告依民法侵權行為之規定，請求被告給付26,0
    00元，為有理由，應予准許；逾此範圍之請求，為無理由，
    應予駁回。
五、本判決原告勝訴部分係依民事訴訟法第436條之8訴訟適用小
    額程序所為被告敗訴之判決，依同法第436條之20規定，應
    依職權宣告假執行（原告雖聲明願供擔保請准宣告假執行，
    但此僅在促請注意，本院毋庸為准駁之諭知），並依同法第
    392條第2項規定，依職權宣告被告如供擔保，得免為假執行
    。
六、本件事證已臻明確，兩造其餘攻擊防禦方法及舉證，經審酌
    與判決結果不生影響，爰不逐一論述。
七、訴訟費用負擔之依據：民事訴訟法第79條。
中　　華　　民　　國 　110　　年　　12　　月　　30　　日
                  彰化簡易庭  法  官　黃士瑋
以上正本係照原本作成。
如不服本判決，僅得以判決違背法令為理由提起上訴，並應於判
決送達後20日內，向本院提出上訴狀。（須按他造當事人之人數
附繕本）。如委任律師提起上訴者，應一併繳納上訴審裁判費。
中　　華　　民　　國 　110　　年　　12　　月　　30　　日
                              書記官  張莉秋